臺灣臺中地方法院刑事判決
110年度交簡上字第101號
上  訴  人
即  被  告  賴彥伯  


上列上訴人即被告因過失傷害案件，不服本院中華民國110年3月
3日110年度中交簡字第385號第一審刑事簡易判決（聲請簡易判
決處刑案號：臺灣臺中地方檢察署109年度偵字第21833號），提
起上訴，本院管轄第二審之合議庭判決如下：
    主  文
上訴駁回。
賴彥伯緩刑貳年。
    犯罪事實
一、賴彥伯於民國108年10月26日22時22分許，騎乘車牌號碼000
    -000號普通重型機車，沿臺中市東區建成路由東往西方向行
    駛，行經建成路近立德街交岔路口時，原應注意機車在同一
    車道行駛時，後車與前車之間應保持隨時可以煞停之距離，
    且應注意車前狀況，並隨時採取必要之安全措施，而依當時
    天候晴、夜間有照明、柏油路面乾燥無缺陷且無障礙物、視
    距良好，並無不能注意之情事，竟疏未注意建成路之交通號
    誌已轉換為紅燈，仍貿然前行，適有林詠倩騎乘車牌號碼00
    0-0000號普通重型機車行駛於同向車道，並於建成路與立德
    街交岔路口停等紅燈，遂遭賴彥伯所駕駛之機車前車頭自後
    追撞其所駕駛之機車後車尾，致林詠倩人車倒地，並受有右
    側手肘挫傷及擦傷、右側膝部挫傷、右側小腿擦傷、臉部壓
    砸傷、胸部挫傷、下背和骨盆挫傷、右側大腿挫傷及髕骨前
    滑液囊炎等傷害。賴彥伯於肇事後留待在現場，並於有偵查
    犯罪權限之承辦員警到場處理尚未知何人肇事時，即當場主
    動向員警自承為肇事人，自首而接受裁判。
二、案經林詠倩訴由臺中市政府警察局第三分局報告臺灣臺中地
    方檢察署檢察官偵查後聲請簡易判決處刑。
    理  由
一、證據能力：
　㈠按被告以外之人於審判外之陳述，雖不符同法第159條之1至
    第159條之4之規定，而經當事人於審判程序同意作為證據，
    法院審酌該言詞陳述或書面陳述作成時之情況，認為適當者
    ，亦得為證據。刑事訴訟法第159條之5第1項定有明文。檢
    察官、被告賴彥伯就本判決以下所引用被告以外之人於審判
    外之陳述，均同意作為證據（見本院簡上卷第82頁），且本
    院審酌該等證據之取得過程並無瑕疵，以之作為證據係屬適
    當，認均有證據能力。
　㈡本件非供述證據部分，與本案均有關連性，亦無證據證明係
    實施刑事訴訟程序之公務員以不法方式所取得，依刑事訴訟
    法第158條之4反面解釋，當有證據能力；本院亦已於審理時
    依法踐行調查證據程序，自得為本院判斷之依據。
二、認定犯罪事實所憑證據及理由：
　㈠上揭犯罪事實，業據被告賴彥伯於警詢、偵查、本院準備程
    序及審理時坦承不諱（見偵卷第15至17頁、第79至80頁、本
    院簡上卷第81頁、第107至108頁），核與證人即告訴人林詠
    倩於警詢及偵查中指訴情節相符（見偵字第19至21頁、第80
    頁），並有員警職務報告、臺中市政府警察局第三分局道路
    交通事故現場圖、道路交通事故調查報告表㈠、㈡、臺中市政
    府警察局道路交通事故初步分析研判表、交通事故補充資料
    表、被告及告訴人之臺中市政府警察局處理道路交通事故談
    話紀錄表、車輛查詢清單報表、各1 份及現場照片共8 張在
    卷可稽（見偵卷第13頁、第31頁至第45頁、第49頁至第57頁
    、第65頁），而告訴人受有上開傷勢亦有澄清綜合醫院108
    年10月30日診斷證明書、中山醫學大學附設醫院108年10月3
    1日、109年3月19日、4月21日診斷證明書、文唐中醫診所10
    8年11月2日診斷證明書附卷可憑（見偵卷第27頁、第83頁至
    第89頁），足見被告任意性之自白與事實相符，應堪採信。
　㈡按汽車在同一車道行駛時，除擬超越前車外，後車與前車之
    間應保持隨時可以煞停之距離；汽車行駛時，駕駛人應注意
    車前狀況，並隨時採取必要之安全措施，道路交通安全規則
    第94條第1 項、第3 項訂有明文。查，本案被告領有普通重
    型機車駕駛執照，有道路交通事故調查報告表㈡之記載附卷
    可考（見偵卷第37頁），其對於上開交通規則自應知之甚詳
    ，且應確實遵守；而本案事故發生時天候晴、夜間有照明、
    柏油路面乾燥無缺陷且無障礙物、視距良好等情，此有前開
    道路交通事故調查報告表㈠及現場照片存卷可參，足見當時
    客觀上並無不能注意之情事，參以被告於本院審理時自承：
    發生本案肇事前，與告訴人機車前後相距距離僅約5公尺，
    才煞車不及撞到她的機車等語（見本院簡上卷第108頁），
    足證被告確疏未注意與前車保持隨時可以煞停之距離，亦未
    注意前方交通號誌業已轉換為紅燈之狀況，仍貿然前行，始
    未能及時煞車減速，致其所駕駛之機車前車頭自後追撞於同
    向車道停等紅燈之告訴人所騎乘之普通重型機車後車尾而肇
    事，故被告就本案車禍之發生自有過失。且被告該等過失與
    告訴人因本案車禍所受前揭傷害間，具有相當因果關係存在
    ，故被告自應負過失傷害人之責任。
　㈢綜上，本案事證明確，被告上揭過失傷害犯行，洵堪認定，
    應依法論科。
三、論罪科刑：
　㈠核被告所為，係犯刑法第284 條前段之過失傷害罪。
　㈡又被告在犯罪後未經發覺前，向到場處理之員警自首而接受
    裁判，此有臺中市政府警察局道路交通事故肇事人自首情形
    紀錄表可參（見偵卷第61頁），爰依刑法第62條前段之規定
    ，減輕其刑。
　㈢維持原審判決暨駁回上訴之理由：
    按法官於有罪判決如何量處罪刑，甚或是否宣告緩刑，均為
    實體法賦予審理法官裁量之刑罰權事項，法官行使此項裁量
    權，自得依據個案情節，參酌刑法第57條所定各款犯罪情狀
    之規定，於法定刑度內量處被告罪刑；除有逾越該罪法定刑
    或法定要件，或未能符合法規範體系及目的，或未遵守一般
    經驗及論理法則，或顯然逾越裁量，或濫用裁量等違法情事
    之外，並不得任意指摘其量刑違法（最高法院75年台上字第
    7033號、72年台上字第6696號、72年台上字第3647號判決參
    照）。且在同一犯罪事實與情節，如別無其他加重或減輕之
    原因，下級審法院量定之刑，亦無過重或失輕之不當情形，
    則上級審法院對下級審法院之職權行使，原則上應予尊重（
    最高法院85年度台上字第2446號判決參照）。準此，第一審
    法院所為量刑，如非有上揭明顯違法之情事，尚難得以擅加
    指摘其違法或不當至明。經查，原審認定被告罪證明確，而
    論以刑法第284條第1項前段之過失傷害罪，並認定被告符合
    刑法第62條前段之自首減刑要件，而依該條規定予以減輕其
    刑，復審酌被告行車疏未遵守交通規則而過失傷害人之行為
    ，雖非如故意行為之惡性重大，但被告對於本案車禍之發生
    ，確有過失，並造成告訴人上開傷勢，兼衡其過失程度、肇
    事情節、告訴人所受傷害之情狀、被告迄今尚未與告訴人和
    解之情事，暨被告自陳大學畢業之智識程度、小康之家庭經
    濟狀況及犯後坦承犯行等一切情狀，量處被告有期徒刑2月
    ，並諭知易科罰金之折算標準，其認事用法並無違誤，所量
    處之刑與犯罪情節亦屬相當，尚無明顯違法或裁量濫用之情
    事，本院自當予以尊重。又原審雖未及審酌被告於本院第二
    審審理中與告訴人成立和解及賠償告訴人所受損害等情，然
    本院綜合斟酌刑法第57條各款所列情狀及被告就本案應負全
    部之過失責任，仍認此尚不足以動搖原判決之量刑結果，是
    自無據以撤銷之必要。故被告上訴請求從輕量刑及給予緩刑
    之宣告，惟並未指明原審判決有何濫用裁量權或逾越裁量範
    圍之情事，揆諸前揭說明，被告上訴為無理由，應予駁回。
  ㈣又被告未曾因故意犯罪受有期徒刑以上刑之宣告，有臺灣高
    等法院被告前案紀錄表1份在卷足憑，素行尚佳，其因一時
    失慮致罹刑章，然其已於本院第二審審理中與告訴人成立和
    解，並當庭賠償新臺幣（下同）10萬元與告訴人，告訴人亦
    表示對法院給予被告緩刑宣告沒有意見等語，有本院110年9
    月22日審理筆錄在卷可參（見本院簡上字卷第108至109頁）
    ，足認被告確已有所悔悟，並盡力彌補其所造成之損害，信
    其經此次偵、審程序及科刑之教訓，當知所警惕，而無再犯
    之虞，故本院認其所受宣告之刑以暫不執行為適當，爰依刑
    法第74條第1項第1款併予宣告緩刑2年，期使其日後謹慎行
    事，並勵其自新。
據上論斷，應依刑事訴訟法第455條之1第1項、第3項、第373條
、第368條，刑法第74條第1項第1款，判決如主文。
本案經檢察官陳信郎聲請簡易判決處刑，檢察官黃芝瑋到庭執行
職務。　
中　　華　　民　　國　　110 　年　　10　　月　　20　　日
　　　　　　　　　刑事第八庭  審判長法  官  高思大
 　　　　　　　　　                 法  官  王靖茹 
                  　　　　　　　　　法　官　江文玉
以上正本證明與原本無異。
不得上訴。
　　　　　      　　　　　　　　　　書記官　黃珮華
中　　華　　民　　國　　110 　年　　10　　月　　20　　日